---
title: "R in Rio"
author: "Pedro Pablo Skorin"
date: "September 23, 2020"
output: html_document
---

```{r setup, include=FALSE}
knitr::opts_chunk$set(echo = TRUE, warning = FALSE, message = FALSE)
```

## Introdução

## Questão 1

### Objetivo 
Escrever uma função que recebe um vetor numérico e devolve os seus k maiores valores. Se o vetor de entrada não for numérico, fazer com que a função devolva um erro informativo. Além disso, fazer com que o usuário possa escolher entre os maiores ou os menores valores do vetor.

### Resolução

A resolução se encontra via cógido abaixo. O usuário pode escolher entre os maiores e menores valores do vetor pelo argumento *min*. O padrão da função é responder com os maiores valores do vetor, entretanto ao selecionar *min = T*, os menores valores serão devolvidos.

```{r q_1_1}
extremos = function(X, k, min = F) {
  # Primeiro fazemos a verificacao da classe do vetor
  if(class(X) != "numeric") {
    stop("Sua tupla não respeita o Princípio da Boa Ordenação")
  }
  # Ordenamos o vetor X (de forma crescente ou decrescente) e escolhemos os primeiros k elementos
  Y = X[order(X, decreasing = !min)][1:k]
  return(Y)
}
```

### Exemplos

```{r q_1_2, error = T}
# Exemplo de 3 maiores elementos
extremos(c(1,2,3,pi,4,5), 3, min = F)

# Exemplo de 3 menores elementos
extremos(c(1,2,2,pi,5,5), 3, min = T)

# Exemplo de vetor classe "character"
extremos(c(1,2,3,"pi",4,5), 4, min = F)

```

## Questão 2

### Objetivo 
Gerar um dataframe contendo um vetor contendo os 100 primeiros números inteiros. Para cada número n simular 100 números tirados de uma normal com média n.

### Resolução

A resolução se encontra via cógido abaixo.

```{r q_2_1}
# Criacao da sequencia dos primeiros 100 numeros inteiros
X = data.frame("sequencia" = seq(1,100))

# Criacao da funcao que sera realizada em todos esses inteiros. Pode-se alterar os valores de n e sd se necessario
NormFunc <- function(x) rnorm(n = 100, mean = x, sd = 1)

# Aplicacao da funcao NormFunc em cada elemento de X utilizando funcao apply
w = apply(X, MARGIN = 1, FUN = NormFunc)

# Concatenacao do resultado w em seu respectivo numero inteiro n em X. Note que w eh transposto
Y = cbind(X, data.frame(t(w)))

# Note que as dimensoes de Y estao corretas
dim(Y)

# Selecao de 5 linhas e 5 colunas aleatorias da dataframe para verificar o resultado
print(Y[sample(1:100,5),c(1,sample(2:101,5))])
```

## Questão 3

### Objetivo 
Transformar os dados recebidos em formato tidy.

### Resolução

Primeiro carregamos os dados do site.

```{r q_3_1}
library(rio)
library(tidyverse)
(data <- import("https://www.rug.nl/ggdc/docs/10sd_jan15_2014.xlsx",
                sheet = 2, setclass = "tibble") %>%
    filter(Variable == "VA_Q05" | Variable == "EMP") %>%
    select(-'Region code', -'Summation of sector GDP'))

```

Agora utilizamos as funções pivot para transformação dos dados em tidy.

```{r q_3_2}

# 
data_tidy = data %>% 
  pivot_longer(colnames(data)[5:14], names_to = "Sector", values_to = "valor") %>%
  pivot_wider(names_from = Variable, values_from = valor)

# Agora apaguam-se as linhas que contenham NA
data_tidy = na.omit(data_tidy)

data_tidy
```

## Questão 4

### Objetivo 
Fazer uma função que recebe um vetor e testa seu tipo. Se for numérico, devolve a média, se for textual tem dois retornos possíveis:

• Se mais de um terço das entradas for única, devolver o número médio de caracteres por entrada.

• Se menos de um terço das entradas for única, devolver a entrada mais comum.

### Resolução

A resolução se encontra no cógido abaixo.


```{r q_4}
q_4 = function(X) {
  # Teste de classe numerica
  if (class(X) == "numeric") {
    return(mean(X))
  }
  # Teste de classe texto
  if (class(X) == "character") {
    # Verificacao da proporcao de unicos com total no vetor
    unica = length(unique(X))/length(X)
    if (unica < 1/3) {
      # No caso de menos de um terco unico, retorno da entrada mais comum. Isso eh feito encontrando o elemento unico mais frequente na tabela indicada
      ux <- unique(X)
      return(ux[which.max(tabulate(match(X, ux)))])
    } else {
      # No caso de mais de um terco unico, retorno do numero medio de caracteres. Isso eh feito via aplicacao da media no mapeamente de nchar sobre X
      return(mean(mapply(nchar, X)))
    }
  }
}
```

### Exemplos

```{r q_4_2}
# Exemplo de vetor numerico
q_4(c(-4,-3,-2,-1,0,1,2,3,4))

# Exemplo de vetor texto com menos de um terco de elementos unicos
q_4(c(rep("Brasil", 10), rep("Argentina", 5), rep("Uruguai", 2), rep("Chile", 1)))

# Exemplo de vetor texto com mais de um terco de elementos unicos
q_4(c(rep("Brasil", 3), rep("Argentina", 3), rep("Uruguai", 3), rep("Chile", 3)))

# Perceba que o ultimo exemplo esta correto. Como nchar("Brasil") = 6, nchar("Brasil") = 9, nchar("Uruguai") = 7 e nchar("Chile") = 5, segue que a media deve ser igual ao resltado:

(6*3 + 9*3 + 7*3 + 5*3)/(3*4)

```

## Questão 5


### Resolução

Para realizar o exercício, eu me baseei na explicação encontrada em https://stackoverflow.com/questions/18172257/efficient-calculation-of-fibonacci-series. Primeiramente, perceba como é dada a sequência de Fibonacci:

$$F_0 = 0, F_1 = 1 $$

$$F_n = F_{n-1} - F_{n-2}, \text{ para } n > 1 $$

O código consistirá na construção "de baixo para cima" dessa sequência.

```{r q_5_1}
fib = function(n, exato = F) {
  # Inclusao dos dois primeiros valores da sequencia
  fibs = c(0,1)
  # Para os restantes utilizaremos a formulacao de fibonacci para n > 1
  for (i in 1:(n-1)) {
    fibs = append(fibs, tail(fibs,1) + tail(fibs,2)[1])
  }
  # Se quisermos o valor exato, basta solicitar pelo ultimo elemento da sequencia criada
  if (exato) {
    return(tail(fibs,1))
  } else {
    # Se quisermos a sequencia inteira, basta solicitar diretamente a sequencia criada
  return(fibs)
  }
}

```

### Exemplos

```{r q_5_2}

# Exemplo dos primeiros 15 termos

fib(15)

# Exemplo do termo numero 10

fib(10, exato = T)

```

